臺灣臺中地方法院刑事判決
111年度訴字第1074號
公  訴  人  臺灣臺中地方檢察署檢察官
被      告  郭國偉



上列被告因違反毒品危害防制條例案件，經檢察官提起公訴（11
1年度毒偵字第460號），被告於本院準備程序進行中就被訴事實
為有罪之陳述，經本院合議庭裁定由受命法官獨任進行簡式審判
程序，判決如下：
    主    文
乙○○施用第一級毒品，累犯，處有期徒刑壹年。 
    犯罪事實
一、乙○○基於施用第一級毒品海洛因及第二級毒品甲基安非他命
    之犯意，於民國（下同）110年11月23日凌晨3時許，在臺中
    市大甲區某全家便利商店對面之檳榔攤，以將海洛因及甲基
    安非他命混合置入玻璃球內燒烤，吸食其產生煙霧之方式同
    時、地施用海洛因及甲基安非他命1次。嗣於同日上午10時1
    5分許，在其位於臺中市大甲區中山路2段657號住處，經警
    持本院核發之搜索票執行搜索，且採集其尿液送驗後，查悉
    上情。
二、案經苗栗縣警察局通霄分局報告臺灣臺中地方檢察署檢察官
    偵查起訴。
    理    由
一、上開犯罪事實，業據被告乙○○於本院準備程序及審理時坦承
    不諱（見本院卷第65、73頁），且被告經警採集其尿液送中
    山醫學大學附設醫院檢驗科藥物檢測中心鑑驗結果，其尿液
    呈施用海洛因後之嗎啡陽性反應，以及施用甲基安非他命後
    之安非他命及甲基安非他命陽性反應，此有前揭醫院藥物檢
    測中心出具之尿液檢驗報告、苗栗縣警察局通霄分局偵辦違
    反毒品危害防制條例案件尿液鑑驗代碼對照表、採尿同意書
    各1紙在卷足稽（見毒偵字卷第87、89、93頁），足認被告
    自白1次施用海洛因與甲基安非他命1次之犯行與事實相符。
    次按觀察、勒戒或強制戒治執行完畢釋放後，3年內再犯毒
    品危害防制條例第10條之罪者，檢察官或少年法院（地方法
    院少年法庭）應依法追訴或裁定交付審理，毒品危害防制條
    例第23條第2項定有明文。被告乙○○前於110年間，因施用毒
    品案件，經臺灣苗栗地方法院以110年度毒聲字第431號裁定
    送觀察、勒戒後，認無繼續施用毒品之傾向，於110年10月2
    8日執行完畢釋放，並由臺灣苗栗地方檢察署檢察官以110年
    度毒偵字第210號處分不起訴確定等情，有臺灣高等法院被
    告前案紀錄表在卷足憑，是被告於上揭觀察、勒戒執行完畢
    釋放後3年內，再犯本案施用第一級毒品與施用第二級毒品
    之犯行，依上開規定，應予依法追訴。從而，本案事證已明
    ，被告犯行均堪予認定。
二、核被告乙○○所為，係犯毒品危害防制條例第10條第1項之施
    用第一級毒品罪及同條例第10條第2項之施用第二級毒品罪
    。其為施用而持有毒品海洛因、甲基安非他命之低度行為，
    均為其施用毒品之高度行為所吸收，不另論罪。又其將第一
    級毒品海洛因與第二級毒品甲基安非他命混合置於玻璃球吸
    食器內，點火燒烤吸食所生煙霧之方式，同時、地1次施用
    海洛因及甲基安非他命，係以一行為同時觸犯施用第一級毒
    品罪及施用第二級毒品等二罪，為想像競合犯，應依刑法第
    55條規定從一重之施用第一級毒品罪處斷；至公訴意旨認被
    告係分別施用海洛因及施用甲基安非他命等二項犯行，應予
    分論併罰云云，核與被告於本院審理中之自白未符，且無任
    何證據證明被告係分別施用上開二項毒品，是以公訴人就此
    應有誤認，尚有未洽。又被告前於107年間，因施用第二級
    毒品犯行，經臺灣苗栗地方法院以108年度苗簡字第330號判
    決判處有期徒刑5月確定，於108年7月22日易科罰金執行完
    畢；再於108年間，因施用第一級毒品、第二級毒品犯行，
    由臺灣苗栗地方法院以108年度訴字第278號判決分別判處有
    期徒刑7月、6月，上訴後，嗣於108年11月19日撤回上訴確
    定；又於108年間，因非法持有子彈犯行，經臺灣苗栗地方
    法院以108年度訴字第287號判決判處有期徒刑3月，併科罰
    金新臺幣1萬元確定，嗣上開108年度苗簡字第330號、108年
    度訴字第278號、108年度訴字第287號等判決所判處各該罪
    刑之有期徒刑部分，並由臺灣苗栗地方法院以109年度聲字
    第314號裁定應執行有期徒刑1年4月確定，有期徒刑部分於1
    10年2月1日執行完畢等情，此有臺灣高等法院被告前案紀錄
    表該等裁判書列印本在卷可按（見本院卷第77～93頁），其
    於5年以內故意再犯本案有期徒刑以上之罪，為累犯，且被
    告除上開構成累犯之前科外，更於本案犯行前之88、94、10
    0、102年間先後均有施用第二級毒品犯行、102年間有販賣
    第二級毒品、轉讓禁藥等犯行，且其所犯前開各罪刑俱由法
    院判處有期徒刑確定，且均已執行完畢等情，亦有臺灣高等
    法院被告前案紀錄表可憑，今再為本案之同時施用第一級毒
    品與第二級毒品犯行，顯見被告刑罰反應力薄弱，自應依刑
    法第47條第1項規定加重其刑。又員警雖製有違反毒品危害
    防制條例自首情形紀錄表（見偵卷第95頁），以被告於警方
    尚未發現施用毒品之事證前，自承施用毒品並同意接受採尿
    云云；惟本案係因警方聲請本院核發搜索票，且於執行搜索
    時搜得玻璃球及甲基安非他命殘渣袋等物而加以查獲，而據
    卷附上開搜索票之「案由」欄即載明毒品危害防制條例，「
    應扣押物」欄並載述有關毒品相關證物等情可稽（見偵卷第
    55頁），顯見警方於聲請搜索票之初即有以被告或涉違反毒
    品危害防制條例之施用毒品相關犯嫌，復扣得施用毒品之前
    揭工具，自難認被告有符合自首之情事。另被告雖前於警詢
    時供稱其施用之毒品來源係在臺中市○○區○○路000號新帝國
    電子遊戲場向綽號「阿仁」之人購買，不知道他的真實姓名
    、年籍、地址及電話等語（見毒偵字卷第51頁），被告既無
    法提供對方之真實姓名年籍資料或其他足以辨別其特徵及聯
    繫管道等具體資訊，供偵查犯罪之檢警機關從事追查，是以
    自難認本案被告已有供出毒品之來源，因而查獲其他正犯或
    共犯之情事，當無從依毒品危害防制條例第17條第1項之規
    定減輕或免除其刑，附此敘明。爰審酌被告前即因施用毒品
    行為，雖經觀察、勒戒執行完畢，仍未能斷戒施用毒品惡習
    ，更早於88、94、100、102、107、108年間先後多次因施用
    毒品犯行，俱遭法院判處罪刑確定在案，此均有臺灣高等法
    院被告前案紀錄表可按，顯見其陷溺毒品極深，屢違禁令，
    不能自已，且其同時施用混合2種不同級之毒品，所犯情節
    較重，惟念其施用毒品乃戕害自己之健康，尚未危及他人，
    且犯罪後坦承犯行，態度尚佳，暨其於本院自陳國中肄業、
    賣肉粽、月薪約3、4萬元、未婚、經濟狀況普通（見本院卷
    第73頁）等一切情狀，量處如主文所示之刑，以資懲儆。
三、沒收部分：
　  查扣案玻璃球1個、安非命殘渣袋1個，與本案被告施用毒品
    無關，業據被告供述明確（見本院卷第65頁），且無任何證
    據足資證明與本案犯行相涉，爰不予以沒收。
據上論斷，應依刑事訴訟法第273條之1第1項、第299條第1項前
段，毒品危害防制條例第10條第1項、第2項，刑法第11條前段、
第55條、第47條第1項，判決如主文。
本案經檢察官甲○○提起公訴，檢察官丙○○到庭執行職務。
中　　華　　民　　國　　111 　年　　7 　　月　　27　　日
                    刑事第八庭    法  官  高思大
以上正本證明與原本無異。
如不服本判決應於收受送達後20日內向本院提出上訴書狀，並應
敘述具體理由；其未敘述上訴理由者，應於上訴期間屆滿後20日
內向本院補提理由書（均須按他造當事人之人數附繕本）「切勿
逕送上級法院」。
                                  書記官  黃聖心
中　　華　　民　　國　　111 　年　　7 　　月　　28　　日
附錄本案論罪科刑法條 
毒品危害防制條例第10條 
施用第一級毒品者，處6月以上5年以下有期徒刑。 
施用第二級毒品者，處3年以下有期徒刑。